【裁判字號】    91,易,705
【裁判日期】    920421
【裁判案由】    恐嚇
【裁判全文】
臺灣士林地方法院刑事判決                          九十一年度易字第七五號
    聲  請  人  臺灣士林地方法院檢察署檢察官
    被      告  丙○○
    選任辯護人  陳志生律師
右列被告因恐嚇案件，經檢察官聲請簡易判決處刑（九十一年度偵字第七二一○號）
，本院士林簡易庭認不宜以簡易判決處刑（九十一年度士簡字第二九五號），簽移本
院改依通常程序審理，本院判決如左：
    主  文
丙○○連續以加害身體之事，恐嚇他人，致生危害於安全，處拘役肆拾日，如易科罰
金以佰元折算壹日，緩刑貳年。
    事  實
一丙○○自民國九十一年一月底某日起替其兄羅文淵向乙○○、甲○○夫婦催討甲○○、乙○○夫婦積欠羅文淵之票據債務，然因乙○○夫婦常避不見面，又無還款
  之誠意，丙○○憤而基於恐嚇之概括犯意，先於九十一年二、三月間某日，在台北
  市松山區某地撥打乙○○0000000000之行動電話，對乙○○恫稱：：：
  我現在就要看到錢，很簡單的一句話，若看不到錢我絕對找一群人來押你，：：，
  我絕對讓你斷一隻腳，我可以坦白話跟你講等語，以此加害身體之事恐嚇乙○○，
  使其心生畏懼，致生危害於安全。後乙○○、甲○○夫婦仍未還款，再於九十一年
  三月三十日晚上在台北市松山區某地撥打00000000甲○○家中電話（甲○○住台北市○○區○○路七六五號十一樓之四）對接電話之甲○○恐嚇稱：：：：
  ：我不騙你，我就找你們算帳了，：：，三十一號我就要看到錢還是我找人打你們
  一頓，三十一號那一天，我去到你們公司我見不到人我就擺明去抓你，見不到錢我
  跟你說下次我跟你收是七十萬，而且我先打你一頓，：：，因為我見不到人錢沒有
  人也不見了，被我逮到我就抓一次打一次：：等語，以此加害身體之事恐嚇甲○○
  ，使其心生畏懼，致生危害於安全。
二案經被害人甲○○訴由台北市政府警察局信義分局報告台灣士林地方法院檢察署檢
  察官偵查聲請簡易判決處刑。
  理  由
一訊據被告丙○○，固坦承因幫其兄羅文淵要債，有於電話中分別向甲○○及乙○○
  為前開各語，惟矢口否認恐嚇之犯行，辯稱：因常找不到乙○○、甲○○夫婦，且
  其等又無誠意還錢，一時氣憤，才會說上開各語云云，然查：
  (一)右揭犯罪事實，業據證人甲○○、乙○○分別於警訊、偵查及本院調查時證述詳
    實。
  (二)被告致電乙○○及甲○○分別為上開各語等情，有電話錄音帶二捲、電話錄音譯
    文及本院九十一年十一月二十一日勘驗筆錄各一份在卷可稽。
  (三)次查辯護人雖為被告之利益辯稱：被告與甲○○之對話，意思係問甲○○說你人
    也不見、錢也不還，叫我怎麼辦，是否見一次打一次，係反問商量之語氣，並非
    恐嚇之意思等語，查被告對甲○○為上開各語時，語氣雖平和，且其稱：「我就
    找你們算帳了」一語後隨稱：「是不是這樣子」，於稱「三十一號我就要看到錢
    還是我找人打你們一頓，三十一號那一天，我去到你們公司我見不到人我就擺明
    去抓你，見不到錢我跟你說下次我跟你收是七十萬，而且我先打你一頓」等語後
    ，旋稱：「對不對是不是這樣子」一語等情，有本院前開勘驗筆錄可稽，然查被
    告對甲○○稱：我就找你們算帳了、三十一號我就要看到錢還是我找人打你們一
    頓，三十一號那一天，我去到你們公司我見不到人我就擺明去抓你，見不到錢我
    跟你說下次我跟你收是七十萬，而且我先打你一頓、因為我見不到人錢沒有人也
    不見了，被我逮到我就抓一次打一次等語，其內容，客觀上均為以加害甲○○身
    體之事通知甲○○，再查被告初找乙○○夫婦索債時，態度尚佳，因乙○○夫妻
    籌不出錢還款後，口氣方變差等情，業據證人甲○○於警訊中述明，而被告亦自
    承係屢催甲○○夫妻還款，甲○○夫妻均不置理後，方為上開各語，堪信被告為
    上開各語之目的乃在逼迫甲○○夫妻還款，其有恐嚇之犯意甚明，辯護人稱僅係
    反問商量之語氣，被告辯稱僅係氣憤，非恐嚇云云，均為卸責之詞，不足採信。
  (四)另觀被告對乙○○及甲○○所為上開各語之內容，客觀上均足使人畏懼，再查被
    告對乙○○為上開各語時，口氣不佳等情，有本院前開勘驗筆錄在卷可參，復參
    以乙○○及甲○○於被告為上開各語時均加以錄音，且甲○○旋於九十一年四月
    三日向內政部警政署報案請求調查等情，有台北市政府警察局信義分局簽呈在卷
    可參，堪認被告對乙○○、甲○○為上開各語時，足使甲○○、乙○○心生畏懼
    無訛。
  (五)綜上所述，被告前開所辯，為卸責之詞，不足採信，本件事證明確，被告犯行堪
    以認定。
二核被告對甲○○、乙○○恫稱上開各語，使甲○○、乙○○心生畏懼部份，均係犯
  刑法第三百零五條之恐嚇危害安全罪。被告先後二次恐嚇之犯行，時間緊接，所犯
  罪名相同，顯係出於概括之犯意為之，為連續犯，爰依刑法第五十六條之規定以一
  罪論，並加重其刑。爰審酌被告並無前科，素行尚佳（此有台灣高等法院被告全國
  前案紀錄表在卷可稽）、因代其兄羅文淵索債，屢找不到甲○○、乙○○行蹤，且
  認乙○○、甲○○並無還款之誠意，為迫其等還款，而為上開犯行之動機、犯罪之
  手段、所生之損害、被害人甲○○已表明無意追訴，暨其犯後態度等一切情狀，量
  處如主文所示之刑，並定易科罰金之折算標準。末查被告前未曾受有期徒刑以上刑
  之宣告，此有台灣高等法院被告全國前案紀錄表在卷可稽，因一時失慮，偶罹刑典
  ，經此刑之宣告後，應知警惕而無再犯之虞，本院因認暫不執行其刑為當，予以宣
  告緩刑二年，用啟自新。
三據上論斷，應依刑事訴訟法第四百五十二條、第二百九十九條第一項前段，刑法第
  五十六條、第三百零五條、第四十一條第一項、第七十四條第一款，罰金罰鍰提高
  標準條例第一條前段、第二條，判決如主文。
本案經檢察官林聰良到庭執行職務。
中      華      民      國     九十二     年      四     月    二十一   日
                                      臺灣士林地方法院刑事第一庭
                                          法  官  江  翠  萍
右正本證明與原本無異。
如不服本判決應於送達後十日內向本院提出上訴狀。
                                          書記官  范  淑  芬
中      華      民      國     九十二     年      四     月    二十四   日
附錄本案論罪科刑法條全文：
刑法第三百零五條：
  以加害生命、身體、自由、名譽、財產之事恐嚇他人，致生危害於安全者，處二年
  以下有期徒刑、拘役或三百元以下罰金。


司法院資訊處製作；財團法人民間司法改革基金會備份。
